【裁判字號】    95,訴,84
【裁判日期】    950619
【裁判案由】    違反毒品危害防制條例
【裁判全文】
臺灣屏東地方法院刑事判決                95年度訴字第84號
公  訴  人  臺灣屏東地方法院檢察署檢察官
被      告  甲○○
上列被告因違反毒品危害防制條例案件，經檢察官提起公訴（94
年度毒偵字第2979號），被告於準備程序中就被訴事實為有罪之
陳述，經本院合議庭裁定改以簡式審判程序審理，判決如下：
    主  文
甲○○連續施用第一級毒品，累犯，處有期徒刑壹年肆月。扣案
殘留第一級毒品海洛因之注射針筒貳支沒收銷燬。
    事  實  及  理  由
一、甲○○前於民國92年間因施用毒品案件，經本院以92年度毒
    聲字第772 號裁定送觀察、勒戒後，因認無繼續施用毒品之
    傾向，於92年6 月23日執行完畢釋放，並經臺灣屏東地方法
    院檢察署檢察官以92年度毒偵字第993 號不起訴處分確定。
    詎甲○○仍未戒除毒癮，竟於上開觀察、勒戒執行完畢釋放
    後5 年內，復基於施用第一級毒品之概括犯意，自94年9 月
    20日起至95年4 月15日止，在其位於屏東縣內埔鄉○○村里
    ○路345 號住處、屏東市○○○路旁小公園內及內埔鄉某友
    人住處等處，以將海洛因加水置入針筒內注射或摻入香煙內
    點燃吸食之方式，約每週1 次，連續施用第一級毒品海洛因
    多次。嗣於94年12月16日7 時50分許，在其上址住處前為警
    查獲，並扣得殘留第一級毒品海洛因之注射針筒1 支；又於
    同年月24日16時10分許，為警在屏東市○○○路旁小公園內
    查獲，並扣得殘留第一級毒品海洛因之注射針筒1 支。案經
    屏東縣警察局內埔分局、屏東分局報請臺灣屏東地方法院檢
    察署檢察官偵查起訴。
二、前揭犯罪事實，業據被告甲○○迭於警詢、偵查及本院審理
    時坦承不諱，且其於94年12月16日12時許及同年月24日16時
    40分許分別經警採尿送驗，檢驗結果均呈嗎啡（即海洛因代
    謝物）陽性反應，有台灣檢驗科技股份有限公司濫用藥物尿
    液檢驗報告2 紙及屏東縣警察局內埔分局、屏東分局毒品案
    件涉嫌人尿液採證編號姓名對照表各1 紙附卷為憑；此外，
    被告自承用以施用毒品之注射針筒2 支，其上均呈海洛因陽
    性反應，亦有高雄醫院大學附設中和紀念醫院檢驗報告2 紙
    在卷可佐，足證被告上開自白與事實相符。又被告前於92年
    間因施用毒品案件，經本院以92年度毒聲字第772 號裁定送
    觀察、勒戒後，因認無繼續施用毒品之傾向，於92年6 月23
    日執行完畢釋放，並經臺灣屏東地方法院檢察署檢察官以
    92年度毒偵字第993 號不起訴處分確定，有該不起訴起分書
    、臺灣高等法院被告前案紀錄表、臺灣屏東地方法院檢察署
    刑案資料查註紀錄表暨全國施用毒品案件紀錄表各1 份在卷
    可稽。是被告於觀察、勒戒執行完畢釋放後，5 年以內再犯
    本件施用第一級毒品之事證明確，被告犯行堪以認定。
三、查海洛因係毒品危害防制條例第2 條第2 項第1 款所稱之第
    一級毒品，不得持有及施用，是核被告甲○○所為，係犯毒
    品危害防制條例第10條第1 項之施用第一級毒品罪。其施用
    前後持有第一級毒品之低度行為，應為其施用之高度行為所
    吸收，不另論罪。被告先後多次施用第一級毒品海洛因之行
    為，時間緊接，所犯構成要件相同之罪名，顯係基於概括犯
    意反覆為之，應依連續犯之規定，論以一罪，並加重其刑。
    另公訴人雖僅就被告自94年9 月20日起至同年12月22日9 時
    許止施用第一級毒品海洛因之犯行起訴，其餘部分未於起訴
    書中敘及，惟被告上開其餘施用第一級毒品之事實與前開已
    起訴之犯罪事實間，具連續犯之裁判上一罪關係，業如上述
    ，為起訴效力所及，本院自應一併予以審理，併此敘明。又
    被告前於92年間因偽造文書及妨害自由案件，經本院以92
    年度簡字第733 號判決分別判處有期徒刑3 月、拘役30 日
    確定；92年間因竊盜案件，經本院以93年度簡上字第12號
    判決判處有期徒刑6 月確定；93年間因違反毒品危害防制
    條例案件，經本院以93年度訴字第242 號判決判處有期徒刑
    8 月確定，、兩案經定應執行刑為1 年確定，即與案
    接續執行，而於94年5 月30日縮刑期滿執行完畢，有臺灣高
    等法院被告前案紀錄表1 份為憑，其於有期徒刑執行完畢後
    ，5 年以內再犯本件有期徒刑以上之罪，為累犯，應依刑法
    第47條規定加重其刑，並依法遞加之。爰審酌被告素行非佳
    ，且經觀察、勒戒認無施用毒品之傾向，竟仍未戒除施用毒
    品之惡習，復施用第一級毒品，戕害身心甚鉅，惟念其施用
    毒品乃戕害自己之健康，尚未危及他人，且其犯後坦承犯行
    之態度，並衡其施用海洛因之期間及智識程度（高職畢業）
    等一切情狀，量處如主文所示之刑。至扣案注射針筒2 支為
    被告施用毒品所用，且其上均呈海洛因陽性反應，已如前述
    ，因其上毒品量微無法析離，故應依毒品危害防制條例第18
    條第1 項前段規定一併諭知沒收銷燬之。
據上論斷，應依刑事訴訟法第273 條之1 第1 項、第299 條第1
項前段，毒品危害防制條例第10條第1 項、第18條第1 項前段，
刑法第11條、第56條、第47條，判決如主文。
本案經檢察官葉容芳到庭執行職務。
中    華    民    國    95    年    6     月    19    日
                      刑事第五庭    法  官   李宜娟
以上正本證明與原本無異。
如不服本判決應於收受本判決送達後10日內向本院提出上訴書狀
，其未敘述上訴理由者，並得於提起上訴後10日內向本院補提理
由書狀（均須按他造當事人之人數附繕本）「切勿逕送上級法院
」
中    華    民    國    95    年    6     月    21    日
                                    書記官   林香如
附錄本案論罪科刑法條
毒品危害防制條例第10條第1項：
施用第一級毒品者，處6月以上5年以下有期徒刑。


司法院資訊處製作；財團法人民間司法改革基金會備份。
